臺灣高雄地方法院刑事判決　　　　　　　94年度訴字第2877號
公　訴　人　臺灣高雄地方法院檢察署檢察官
被　　　告　乙○○
上列被告因違反毒品危害防制條例案件，經檢察官提起公訴（94
年度毒偵字第5955號），被告於本院準備程序中為有罪之陳述，
經合議庭裁定由受命法官依簡式審判程序獨任審理，本院判決如
下：
    主  文
乙○○連續施用第二級毒品，累犯，處有期徒刑拾月，扣案之第
二級毒品甲基安非他命壹包（驗後毛重零點玖公克，含殘有第二
級毒品於上不可完全析離之夾鏈袋壹只）、第二級毒品甲基安非
他命殘渣袋壹只（驗後毛重零點零壹公克，含殘有第二級毒品甲
基安非他命於上不可完全析離之夾鏈袋壹只）、殘有第二級毒品
甲基安非他命於上不可完全析離之玻璃球吸食器壹只、吸管壹支
，均沒收銷燬之，扣案之空夾鏈袋壹只，沒收；又施用第一級毒
品，累犯，處有期徒刑玖月。應執行有期徒刑壹年肆月，扣案之
第二級毒品甲基安非他命壹包（驗後毛重零點玖公克，含殘有第
二級毒品於上不可完全析離之夾鏈袋壹只）、第二級毒品甲基安
非他命殘渣袋壹只（驗後毛重零點零壹公克，含殘有第二級毒品
甲基安非他命於上不可完全析離之夾鏈袋壹只）、殘有第二級毒
品甲基安非他命於上不可完全析離之玻璃球吸食器壹只、吸管壹
支，均沒收銷燬之，扣案之空夾鏈袋壹只，沒收。
    事  實  及  理  由
一、乙○○前因施用毒品案件經本院裁定觀察、勒戒，於民國八
    十八年九月三十日入所執行，於同年十月二十五日以無繼續
    施用傾向釋放出所。復於九十一年間，因施用毒品案件，經
    臺灣屏東地方法院裁定觀察、勒戒，並就施用第二級毒品犯
    行判處有期徒刑六月確定，經執行觀察、勒戒後認有繼續施
    用傾向，於九十一年六月十九日入所執行強制戒治，於九十
    二年二月十一日停止戒治，轉入有期徒刑之執行，強制戒治
    於九十二年五月二日期滿，有期徒刑與其於九十年間所犯贓
    物罪遭本院判處有期徒刑五月部分接續執行，於九十三年一
    月十日執行完畢。詎料乙○○仍不知悔改，自九十三年十二
    月某日起迄九十四年六月二十一日清晨四時許，基於施用第
    二級毒品甲基安非他命（起訴書誤載為安非他命）之概括犯
    意，先向他人取得第二級毒品甲基安非他命而持有，進而以
    每日施用一次之頻率，在高雄縣美濃鎮○○路五十六之六號
    住處，將第二級毒品甲基安非他命置於扣案其所有之玻璃球
    吸食器，以火燒烤生煙吸用第二級毒品甲基安非他命多次。
    另又於九十四年六月二十一日凌晨一時許，向他人取得摻有
    第一級毒品海洛因於內之香菸而持有，進而點燃吸食，施用
    第一級毒品海洛因一次，而其後即將煙蒂丟棄。嗣於九十四
    年六月二十一日上午七時二十分許，為警持本院核發之搜索
    票，在乙○○上開住處查獲，並當場扣得其所有之第二級毒
    品甲基安非他命一包（驗後毛重零點九公克，含殘有第二級
    毒品於上不可完全析離之夾鏈袋一只）、第二級毒品甲基安
    非他命殘渣袋一只（驗後毛重零點零一公克，含殘有第二級
    毒品甲基安非他命於上不可完全析離之夾鏈袋一只）、殘有
    第二級毒品甲基安非他命於上不可完全析離之玻璃球吸食器
    一只、吸管一支與空夾鏈袋一只，始查知上情。
二、上揭事實，業據被告乙○○於本院審理時坦承不諱，並有臺
    灣檢驗科技股份有限公司濫用藥物尿液檢驗報告暨尿液對照
    表一份、扣押物品清單三紙、高雄醫學大學附設中和紀念醫
    院檢驗報告三紙附卷可稽，且有第二級毒品甲基安非他命一
    包（驗後淨重零點九公克，含殘有第二級毒品於上不可完全
    析離之夾鏈袋一只）、第二級毒品甲基安非他命殘渣袋一只
    （驗後淨重零點零一公克，含殘有第二級毒品甲基安非他命
    於上不可完全析離之夾鏈袋一只）、殘有第二級毒品甲基安
    非他命於上不可完全析離之玻璃球吸食器一只、吸管一支與
    空夾鏈袋一只扣案足憑，被告自白業有相當之補強證據，足
    認被告確有施用第一級毒品海洛因及第二級毒品甲基安非他
    命之犯行無誤。
三、論罪科刑：
（一）查海洛因及甲基安非他命係分別為毒品危害防制條例第二
      條第二項所稱之第一、二級毒品，不得非法持有及施用。
（二）核被告所為，係犯毒品危害防制條例第十條第一項之施用
      第一級毒品罪及同條第二項之施用第二級毒品罪。被告持
      有第一、二級毒品之低度行為，已分別為施用之高度行為
      所吸收，均不另論罪。
（三）被告先後施用第二級毒品之犯行，時間緊接，方法相同，
      觸犯構成要件同一，顯係基於概括犯意而為，為連續犯，
      爰依刑法第五十六條之規定以一罪論，加重其刑。
（四）被告有如前所載之前科，有臺灣高等法院被告前案紀錄表
      及臺灣高雄地方法院檢察署刑案資料查註紀錄表及法務部
      在監在押資料表各一紙在卷可查，其於前開有期徒刑執行
      完畢後五年內，再犯本件有期徒刑之二罪，均為累犯，均
      應依刑法第四十七條之規定，加重其刑，並就施用第二級
      毒品部分與前開加重規定依法遞加之。
（五）被告所犯前開二罪間，犯意各別，罪名互殊，應分論併罰
      。
（六）爰審酌被告曾觸犯施用毒品之犯行，雖經觀察、勒戒及強
      制戒治程序，仍未能斷戒施用毒品惡習，顯見其戒治意志
      不堅，缺乏勒戒動機，本應從重量刑以收刑罰教化之效。
      惟念其施用毒品係對己身殘害，並未造成他人具體危害，
      且能於本院審理時坦承犯行，態度尚稱良好，復衡其犯罪
      之動機、目的、手段、生活狀況、智識程度、犯罪所生之
      損害等一切情狀，酌情量處如主文之刑，並定其應執行之
      刑，以示儆懲。
（七）扣案之晶體一包，確為第二級毒品甲基安非他命一包（驗
      後淨重零點九公克，含殘有第二級毒品於上不可完全析離
      之夾鏈袋一只）；而直接包裝毒品之夾鏈袋一只及扣案之
      殘渣袋一只（驗後淨重零點零一公克，含殘有第二級毒品
      甲基安非他命於上不可完全析離之夾鏈袋一只）、玻璃球
      吸食器一只與吸管一支，均有第二級毒品甲基安非他殘留
      於上不可完全析離，應視之為毒品，有高雄醫學大學附設
      中和紀念醫院九四０九─二００─二０三號檢驗報告及扣
      案物品相片等件附卷可稽，且係被告用以施用第二級毒品
      所用之物，業據被告供承在卷，應依毒品危害防制條例第
      十八條第一項前段之規定，不問屬於犯人所有與否，均宣
      告沒收銷燬之。扣案之空夾鏈袋一只，亦為被告所有，供
      犯施用第二級毒品所用之物，同據被告供述在卷，爰依刑
      法第三十八條第一項第二款，宣告沒收。至因鑑定而耗損
      之毒品，已因鑑定而滅失，爰不予宣告沒收，附此敘明。
四、如不服本判決，應於判決送達後十日內，向本院提出上訴狀
    。
據上論斷，應依刑事訴訟法第二百七十三條之一第一項、第二百
八十四條之一、第二百九十九條第一項前段、第三百十條之二、
第四百五十四條第一項、第二項，毒品危害防制條例第十條第一
項、第二項、第十八條第一項前段，刑法第十一條、第五十六條
、第四十七條、第三十八條第一項第二款、第五十一條第五款，
判決如主文。
本案經檢察官甲○○到庭執行職務。
中　　華　　民　　國　　94　　年　　11　　月　　4 　　日
                  鳳山刑事第一庭  法　官  林勇如
以上正本證明與原本無異。
如不服本判決，應於收受送達後10日內向本院提出上訴書狀。
中　　華　　民　　國　　94　　年　　11　　月　　4 　　日
 　　　　　　　　　　　　　       書記官  許雅惠
附錄本判決論罪科刑法條：
毒品危害防制條例第十條
施用第一級毒品者，處六月以上五年以下有期徒刑。
施用第二級毒品者，處三年以下有期徒刑。
